臺灣新竹地方法院民事裁定
111年度消債聲免字第3號
聲  請  人  
即債務人    李英俊  


相  對  人  
即債權人    台北富邦商業銀行股份有限公司

法定代理人  陳耀輝  


相  對  人  
即債權人    國泰世華商業銀行股份有限公司

法定代理人  郭明鑑  
代  理  人  王行正  
相  對  人  
即債權人    臺灣新光商業銀行股份有限公司

法定代理人  李增昌  
相  對  人  
即債權人    凱基商業銀行股份有限公司


法定代理人  龐德明  
相  對  人  
即債權人    台新資產管理股份有限公司

法定代理人  吳統雄  
相  對  人  
即債權人    富邦資產管理股份有限公司


法定代理人  洪主民  


相  對  人  
即債權人    滙誠第二資產管理股份有限公司

法定代理人  莊仲沼  
相  對  人  
即債權人    元大國際資產管理股份有限公司

法定代理人  宋耀明  
相  對  人  
即債權人    聯邦商業銀行股份有限公司


法定代理人  林鴻聯  
相  對  人  
即債權人    台中商業銀行股份有限公司

法定代理人  王貴鋒  
上列債務人因消費者債務清理條例事件聲請免責，本院裁定如下
：
    主  文
債務人李英俊應予免責。 
    理  由
一、按法院裁定開始清算程序後，債務人有薪資、執行業務所得
    或其他固定收入，而普通債權人之分配總額低於債務人聲請
    清算前2年間，可處分所得扣除自己及依法應受其扶養者所
    必要生活費用之數額者，法院應為不免責之裁定，消費者債
    務清理條例（下稱消債條例）第133條前段定有明文。又債
    務人於清算程序後，原則上應予免責，例外有消債條例第13
    3條或第134條之情形，始不予免責。債務人係因有第133條
    之情形，而裁定不予免責，其於裁定確定後，已繼續清償達
    該條規定之數額，且各普通債權人受償額均達其應受分配額
    時，於債務人依同條例第141條規定再次聲請免責時，法院
    即應裁定予以免責，並無裁量之餘地（臺灣高等法院暨所屬
    法院民國104年法律座談會民事類提案第24號問題㈡之研討結
    果、97年第4期民事業務研究會第15號法律問題司法院民事
    廳消債條例法律問題研審小組意見參照）。
二、聲請意旨略以：聲請人前經本院以106年度消債職聲免字第1
    1號裁定認聲請人有消債條例第133條規定之事由而裁定不免
    責確定後，並依本院110年度消債聲免字第5號裁定繼續清償
    達消債條例第133條規定之數額，且清償各普通債權人達其
    應受分配額，合計新臺幣（下同）29,516元，爰依消債條例
    第141條之規定，聲請裁定准予免責等語。
三、經查：
(一)聲請人前聲請更生，經本院於民國（下同）105年6月13日以
    105年度消債更字第10號裁定開始更生程序，並由本院司法
    事務官以105年度司執消債更字第41號執行更生程序，嗣因
    聲請人更生方案未獲債權人可決，且不具消債條例第64條第
    1項得由本院逕為認可之情形，遂依消債條例第61條之規定
    ，由本院於106年1月6日以105年度消債清字第30號裁定不予
    認可聲請人所提之更生方案，並自同日下午4時開始清算程
    序。聲請人於清算程序中，陳報清算財團財產計3,484元，
    嗣經本院司法事務官做成分配表並分配與債權人完結，並於
    106年6月27日以106年度司執消債清字第1號裁定該清算程序
    終結，並已確定。因本院認聲請人有消債條例第133條所定
    不免責事由，而於106年11月30日以106年度消債職聲免字第
    11號裁定聲請人不予免責，聲請人復向本院聲請免責，然未
    提出按比例清償予各普通債權人之證明，經本院於111年3月
    28日以110年度消債聲免字第5號裁定駁回確定等情，業經本
    院調取上開各卷宗核閱屬實。從而，聲請人前經本院依消債
    條例第133條規定裁定不予免責，則其再依同條例第141條向
    本院聲請免責，揆諸首揭說明，本院即應審酌聲請人是否符
    合消債條例第141條規定，即債務人清償是否達第133條所定
    數額，及全體普通債權人受償額是否均達應受分配額等要件
    。
(二)本院110年度消債聲免字第5號裁定認定扣除普通債權人於清
    算分配受償金額3,484元後，聲請人應再繼續清償29,516元
    ，始符合消債條例第141條之規定。而聲請人主張其於上開
    裁定確定後，已再繼續清償普通債權人29,516元，已達消債
    條例第133條所定之數額，且各債權人受償額均達其應受分
    配額等情，業據其提出匯款資料附卷為憑（見本院卷第23-3
    1頁），經本院依職權函查各債權人是否受償，經債權人國
    泰世華商業銀行股份有限公司、富邦資產管理股份有限公司
    、台北富邦商業銀行股份有限公司回函表示自聲請人受不免
    責裁定後確有受償，此有上開債權人陳報狀在卷為證（見本
    院卷第59、57、65頁），至其他債權人則對本院函查之聲請
    人主張還款金額未具狀爭執，既有上開匯款資料、債權人陳
    報狀可據，是聲請人主張其於受不免責裁定確定後，已清償
    達消債條例第133條所定數額，且各普通債權人受償額達其
    應受分配額，堪信真實，則其依消債條例第141條規定聲請
    免責，即屬有據。是債務人清償之金額既達上述全體債權人
    依法應受清償之金額與應分配之數額，其依消債條例第141
    條聲請免責，於法並無不合，應予准許。
四、爰依消債條例第141條第1項規定，裁定如主文。
中　　華　　民　　國　　111 　年　　9　 　月　　30  　日
              民事第一庭法　　　官　楊明箴
上為正本係照原本作成
如不服本裁定，應於裁定送達後10日內，以書狀向本院提出抗告
，並繳納抗告費新臺幣1千元
中　　華　　民　　國　　111 　年　　9 　月　　 30 　　日
                            書　記　官　王明